臺灣臺中地方法院刑事判決　　　　　　　96年度訴字第1121號
公　訴　人　臺灣臺中地方法院檢察署檢察官
被　　　告　丁○○
選任辯護人　鞠金蕾 律師
被　　　告　丙○○
選任辯護人　邢建緯 律師
上列被告等因恐嚇取財等案件，經檢察官提起公訴（95年度偵字
第28205號、95年度偵緝字第1481號）及檢察官於審理中以言詞
追加起訴，本院判決如下：
    主    文
丁○○共同意圖為自己不法之所有，以詐術使人將本人之物交付
，處有期徒刑肆月；又共同傷害人之身體，處有期徒刑肆月；又
共同意圖為自己不法之所有，以恐嚇使人將本人之物交付，處有
期徒刑拾月；又共同以非法方法，剝奪人之行動自由，處有期徒
刑玖月。應執行有期徒刑貳年。
其餘被訴對甲○○恐嚇取財部分無罪。
丙○○共同意圖為自己不法之所有，以詐術使人將本人之物交付
，處有期徒刑肆月；又共同傷害人之身體，處有期徒刑肆月；又
共同意圖為自己不法之所有，以恐嚇使人將本人之物交付，處有
期徒刑拾月；又共同以非法方法，剝奪人之行動自由，處有期徒
刑玖月。應執行有期徒刑貳年。
    犯罪事實
一、
(一)丙○○對丁○○提議一起設局利用喝酒、詐賭方式向己○○
    撈錢所得朋分，二人即共同基於意圖為自己不法所有之犯意
    聯絡，先由丙○○藉故介紹丁○○與己○○認識。再推由丁○○於民國九十五年十月二十六日二十三時許，以需要房屋
    資訊為由，要求己○○送資料至設於臺中市北屯區○○○路
    ○段四○三號之麒麟理容KTV(下稱麒麟KTV)，待己○○到達
    現場後，丁○○即介紹在座之人並表示其中二人是為其處理
    債務之人。丁○○隨即利用飲酒之際，將己○○灌醉，再與
    己○○擲骰子玩賭，並利用己○○酒意發作意識鬆散注意力
    較差之際，接續趁機對己○○詐稱己○○所擲點數較少而輸
    錢，而以此詐騙方式詐賭使己○○計輸了新臺幣 (下同)五
    十萬元，嗣並同意己○○以二十五萬元處理，致使己○○陷
    於錯誤，當場簽發面額為二十五萬元之本票一張交予丁○○
    。嗣因丁○○以0000000000號行動電話向己○○
    催討賭債，己○○乃於同年十月三十一日向警報案，而為警
    循線查悉上情。
(二)丁○○與丙○○二人因上揭共同詐騙結果，雖詐得己○○簽
    發之本票一張惟並未實際取得現金，乃又另行起意，由丙○○提議共同以上開方式向戊○○撈錢，所得平均花用，謀議
    既定，丙○○即先藉故介紹丁○○與戊○○認識，丁○○並
    介紹其兄陳迺璋 (無積極證據足認知情)向戊○○訂購戒指
    ，之後丙○○、丁○○即共同基於意圖為自己不法所有之犯
    意聯絡，於九十五年十二月六日二十三時許，推由丁○○以
    交付戒指為由邀戊○○前往設於臺中市北屯區○○○路○段
    四○三號之麒麟KTV交貨並飲酒，丁○○並聯絡友人真實姓
    名年籍不詳之成年男子阿平後，阿平及阿明二成年男子 (詐
    賭部分無積極證據足認阿平、阿明知情)嗣亦到場，丁○○
    並利用戊○○酒意發作之際，與戊○○擲骰子玩賭，並利用
    戊○○意識鬆散注意力較差之機會，接續趁機對戊○○詐稱
    戊○○所擲點數較少而輸錢，且因戊○○每次輸錢後即以所
    輸金額倍數繼續與丁○○玩賭，而遭丁○○以此詐騙方式詐
    賭計輸了六百四十萬元予丁○○。嗣因戊○○一再要求繼續
    玩賭讓其翻本，惟遭丁○○所拒，二人乃生爭執，丁○○與
    阿平、阿明竟另共同基於普通傷害之犯意聯絡，一起徒手毆
    打戊○○，俟阿平即於九十五年十二月七日凌晨四時三十一
    許，以戊○○使用之0000000000號行動電話通知
    丙○○到場，俟丁○○友人即真實姓名不詳綽號「太保」之
    成年男子與另一不詳成年男子 (詐賭部分無積極證據足認太
    保與該成年男子知情)到場後，丙○○旋亦到場 (丙○○到
    場前之傷害戊○○部分，尚無積極證據足認丙○○亦有犯意
    聯絡)並即假扮和事佬居中協調，期間丁○○復與「阿平」
    、「阿明」承續上開共同普通傷害之犯意聯絡，與具共同普
    通傷害犯意聯絡之「太保」、該真實姓名年籍不詳之成年男
    子及丙○○，一方面由丁○○、「阿平」、「阿明」、「太
    保」及該真實姓名年籍不詳之成年男子共同動手毆打戊○○
    ，丙○○則一方面以手拍打戊○○臉部稱為何將事情搞這麼
    大，一方面假意居中協調、勸架，並主動提議以三百五十萬
    元解決該賭債，丁○○乃稱看在丙○○面子上同意以該金額
    解決，而與戊○○約定以三百五十萬元處理該筆賭債，惟因
    戊○○不願簽三百五十萬元本票擔保，丁○○、丙○○、「
    阿平」見狀，乃當場變更詐欺取財犯意為恐嚇取財犯意，丁○○、「阿平」、「阿明」、「太保」及該真實姓名年籍不
    詳之成年男子等人共同對戊○○恫嚇稱：「你現在是不承認
    賭債是不是，如果不承認會死的很難看」等語，致使戊○○
    心生畏懼而當場簽發金額分別為一百萬元、一百五十萬元及
    一百萬元之本票各一張 (計三百五十萬元)並當場交予丁○○，且其中一張面額一百萬元之本票，須於九十五年十二月
    七日中午十二時前先行清償。之後，丙○○即於凌晨五時許
    先行離開現場。丁○○、丙○○、阿平及阿明且為確保戊○○依約給付第一期一百萬元，實際拿到現金，而由丁○○、
    阿平、阿明三人，於同日凌晨五時餘許，負責以包夾戊○○
    方式，強押戊○○離開麒麟理容KTV至渠等所駕駛之車上，
    且因時間尚早先載戊○○在車上繞行，再載戊○○至臺中縣
    潭子鄉另一家ＫＴＶ包廂內，再令戊○○打電話向朋友或家
    人籌錢，經戊○○撥打電話回家向父親籌到七十萬元後，阿
    平即以戊○○之電話通知丙○○至戊○○家中取款，其間丙○○並陸續以電話詢問戊○○住家正確位置，待丙○○至戊○○家附近時，因見警察已據報在戊○○家中，而未進屋取
    款，並即電話通知阿平稱戊○○家人已經報警不要去戊○○
    家拿錢。之後，丁○○、阿平、阿明又令戊○○刷卡換現金
    清償賭債，三人並駕車載戊○○至臺中市○○街商家，因店
    家尚未開門，丁○○等三人又強將戊○○載往臺中市○○路
    上之愛買吉安大賣場 (即B&Q)地下室，由阿明去停車，丁○○及阿平二人則帶戊○○由地下室走到一樓，因戊○○看到
    對面是郵局乃於同日上午十時三十分許，趁隙跑到對面郵局
    內求救，丁○○及阿平二人見狀乃即逃離現場，丁○○等人
    即以上開非法方法計剝奪戊○○行動自由達約五個多小時。
    戊○○並因接續遭受上開毆打而受有頭部挫傷併前額及二眼
    眶瘀腫、前額淺層撕裂傷及擦傷約四公分等傷害。嗣戊○○
    向警報案並配合警方撥打丁○○使用之000000000
    0號行動電話約丁○○、丙○○表示要先清償七十萬元賭債
    ，嗣丁○○、丙○○二人依約於九十五年十二月九日零時十
    分許，到達臺中市○○○街與向上路口八十五度C咖啡館，
    即為警當場逮捕，並在丙○○身上扣得票號○○二五九五號
    面額為一百萬元之本票一張。
二、案經臺中市警察局第五分局報告臺灣臺中地方法院檢察署檢
    察官偵查起訴。
    理    由
甲、有罪部分：
壹、程序方面：
    被告丙○○如犯罪事實欄一 (一)部分所示犯行，業經公訴
    蒞庭檢察官於審理中以言詞追加起訴，本院自應予以審理，
    合先指明。
貳、證據能力部分：
(一)證人己○○、戊○○於偵查中具結證述內容，檢察官、被告
    二人及選任辯護人均未聲明異議，本院審酌渠二人言詞陳述
    作成時之情況，證人均能自由陳述，依刑事訴訟法第一百五
    十九條之五第二項規定，應有證據能力。
(二)證人戊○○、己○○於警詢中之證述內容，檢察官、被告丙○○及其選任辯護人均未聲明異議，本院審酌其等言詞陳述
    作成時之情況，該等證人能自由陳述，依刑事訴訟法第一百
    五十九條之五第二項規定，應有證據能力。
(三)證人戊○○於警詢中之證述內容，被告丁○○之選任辯護人
    雖主張無證據能力。惟按刑事訴訟法第一百五十九條之二規
    定：「被告以外之人於檢察事務官、司法警察官或司法警察
    調查中所為之陳述，與審判中不符時，其先前審判外之陳述
    具有較可信之特別情況，且為證明犯罪事實存否所必要者，
    得為證據。」。查，證人戊○○於警詢中之證述，核與其於
    偵審中結證情節大致相符，且就其何以簽發面額分別為一百
    萬元、一百五十萬元及一百萬元部分所為證述，其於警詢中
    證述既與審判中證述情節不符，且戊○○確係受脅迫而簽發
    本票一節確足認定屬實 (詳後述)，足認戊○○於警詢中之
    陳述，具有特別可信之情況，且為證明被告二人犯罪事實存
    否所必要，應有證據能力。
參、實體方面：
一、訊據被告丁○○固對於上開時地與己○○一起在上址麒麟KT
    V玩賭贏了己○○五十萬元，後來以二十五萬元解決，由詹
    德雅當場簽發二十五萬元本票一張予伊；伊與戊○○一起在
    麒麟KTV內飲酒、玩賭，戊○○賭輸伊六百四十萬元，嗣並
    於麒麟KTV包廂內與太保毆打戊○○，其時阿平也有在場，
    九十五年十二月七日凌晨四時三十一分後，丙○○亦有到場
    協調，而約定以三百五十萬元解決賭債，戊○○並簽下面額
    分別為一百萬元、一百五十萬元及一百萬元之本票各一張。
    丙○○離開後，其又與阿平駕車載戊○○至臺中縣潭子鄉另
    一家kTV包廂內，戊○○有打電話回家籌到七十萬元。之後
    ，其又與阿平駕車載戊○○先至臺中市○○街商店，再載往
    臺中市○○路愛買吉安地下室停車場，走至一樓時，戊○○
    即跑至郵局內等事實坦承不諱，惟矢口否認有何詐欺取財、
    恐嚇取財及妨害自由犯行；被告丙○○固坦承先後介紹丁○○與己○○、戊○○認識，九十五年十二月七日凌晨三、四
    時許，伊接到電話後有前往麒麟理容KTV包廂內居中協調上
    開賭債等事實，惟矢口否認有何共同傷害、詐欺取財、恐嚇
    取財及妨害自由犯行。被告丁○○辯稱略以：當天戊○○賭
    輸六百四十萬元後，即簽下一張六百四十萬元之本票。之後
    ，戊○○一直說要贏回來叫伊再賭，伊不肯，戊○○即說不
    然叫丙○○過來與伊談並打電話叫丙○○過來，復拿麥克風
    打伊手部，伊才與戊○○互毆，伊打了戊○○臉部幾分鐘後
    ，太保打電話予伊問伊在何處，伊表示在麒麟KTV後，太保
    即說要過來，太保過來後伊即對太保說戊○○輸了錢還打伊
    ，太保即以腳踢戊○○臉部。丙○○到了之後經協調賭債以
    三百五十萬元處理，戊○○即簽發上開三張本票。伊問戊○○翌日中午要在何處交錢，戊○○說不然現在就去朋友那邊
    借借看，伊表示時間已快早上六點，先到臺中縣潭子鄉喝酒
    ，戊○○即打電話回家向父親籌到七十萬元，並請伊與阿平
    載伊至繼光街籌錢，因店還沒開又至臺中市○○路愛買吉安
    地下室停車場，走到一樓時戊○○即跑進郵局內，伊與阿平
    即離開云云；被告丙○○辯稱略以：伊僅介紹己○○、戊○○予丁○○認識，其餘均不知情。且伊並未與丁○○謀議設
    局向己○○、戊○○詐賭撈錢，九十五年十二月七日是戊○○打電話叫伊過去，且伊過去後沒有看到有何人打戊○○，
    伊協調賭債以三百五十萬元解決後即離開，伊並無何不法行
    為云云。惟查：
(一)上揭犯罪事實，除己○○當天係與丁○○擲骰子賭博財物而
    賭輸被告丁○○五十萬元及戊○○確有與丁○○賭博財物等
    節外，餘均據證人己○○、戊○○於警詢及偵審中證述綦詳
    ，核與被告丁○○於九十五年十二月九日本院訊問時直承
    ：「（對於你在警、偵訊中，所言是否實在？）都實在，沒
    有人逼我，筆錄都有看過才簽名。」、「（是否坦承詐賭？
    ）我是有一點騙他的意味，但我沒有用工具。我是用十八洞
    （骰子），我利用他喝酒，人茫茫的，我故意把他說點數說
    的比較少，他也不知道，變成我贏的比較多，..。」、「 (
    戊○○簽完本票後，你們如何叫他還錢？）他叫我等他到隔
    天十點，當時我及阿平在現場，在麒麟KTV時，我有打戊○○，但我打戊○○是他先打我，後來我打電話叫我朋友太保
    來，太保叫二個不認識的人找我，另二名不認識的人我不知
    道名字，然後，他們就跟我一起打戊○○，戊○○受傷，就
    是被我們打的。」、「 (丙○○作何事？）丙○○說戊○○
    愛賭博，丙○○來把賭債六百四十萬元講成三百五十萬元後
    ，他就走了。」、「（是否於九十五年十月二十七日以同樣
    詐賭方式，詐騙己○○？）我也是利用己○○跟我喝酒，喝
    的醉茫茫時，跟他說他的點數較小，讓他輸我較多，最後他
    輸我五十萬元，己○○自己說五十萬元簽立二十五萬元給我
    。因為我認為不是正當贏他錢，我同意五十萬元折成二十五
    萬元。」、「 (有無在賭博後，恐嚇戊○○如不還錢，要給
    他死？）..，這個局是丙○○設的，是他提議的，趁戊○○
    酒醉時，給他抓雞，讓他輸錢，這是丙○○事先跟我講好的
    ，要我們以賭博方式來騙戊○○。丙○○說戊○○酒喝了之
    後，就會變的很風神，四處找人賭博，所以邀我一起來騙他
    。所以設局騙戊○○的人只有我與丙○○，.. 阿平不知道
    我和丙○○設局要騙戊○○」、「（是否坦承與丙○○詐騙
    戊○○？）我承認。」、「（是否坦承另二人共同毆打戊○○？）我承認。」、「（詐騙己○○是否也是你與丙○○一
    起設局的？）是的，是丙○○提議要詐騙己○○，我聽丙○○建議用找人喝酒詐騙方式騙錢，都還沒有賺到錢，我已花
    了將近三十萬元，三十萬元都是我出的，丙○○都是出嘴，
    丙○○跟我說賺到錢要分我一半都沒有。丙○○事先介紹，
    讓我騙他詐賭，但只有拿到本票二十五萬元，沒有拿到現金
    ，後來丙○○又介紹戊○○，說是要補己○○的，我都沒有
    拿到錢，自己還虧三十萬元。」、「（丙○○還介紹過幾人
    讓你們詐賭？）就己○○及戊○○二人。」等語 (見本院九
    十五年度聲羈字第一七九九號刑事卷)；於九十六年四月三
    日本院訊問時主動補充說明：「..，我要補充說明我的犯罪
    是向他們詐騙錢.。」等語 (見本院卷第二一頁)；於本院審
    理中結證：「我是有跟丙○○談話要設騙局騙人，..。」、
    「 (你剛才說丙○○有開頭說，說什麼？)他開頭說戊○○
    、跟己○○這二個人有錢，問我有沒辦法在他們身上搞到錢
    ，..。」、「 (你有跟丙○○提到可以用喝酒的方法？) 有
    的，因為我看跟戊○○跟己○○二人喝酒都很大型（台語）
    ，所以我就想到這個方法。」、「 (你跟丙○○用這喝酒方
    法，丙○○如何表示？)他說看我在喝酒中怎麼用，..。」
    、「 (你說你看己○○、戊○○喝酒很大型，你用以喝酒方
    式，究竟是以何方式？)我有想以喝酒當中以投資生意或賭
    博方式，我看他們比較喜歡賭博，所以我就用喝酒中以賭博
    方式。」、「丙○○第一次談到只有己○○，因為己○○避
    不肯談，我就跟丙○○說你介紹這個人我又拿不到錢，丙○○就說他再介紹其他的人給我，他就介紹戊○○給我。」、
    「(丙○○介紹這二個人的目的，是要你從他們身上搞到錢
    ，是否要跟他均分？)是的，不管用什麼方法從他們身上搞
    到錢，..。」、「 (戊○○部分你要分丙○○多少錢？)依
    照三百五十萬元來講，丙○○分得約一百萬元。」、「 (依
    你們約定己○○部分你要分給他 (丙○○)多少錢？)扣掉喝
    酒的開銷後，開銷六、七萬元，二十五萬減七萬，他要分八
    萬元，但後來沒有拿到錢。」、「 (戊○○部分丙○○沒有
    參與，為何你認為值得分一百萬元給他？)因為是他介紹的
    。」、「 (就己○○部分你以喝酒方式從他身上拿到錢，有
    無事先跟丙○○講過？)..。九十五年十月份我口頭說要分
    他錢的時候，當時丙○○都還沒有介紹人來。」等語；被
    告丙○○於九十五年十二月九日本院訊問時直承：「（是否
    坦承與丁○○共同設局詐騙己○○及戊○○？）我承認，我
    有承認我有詐賭，與阿堂即在庭之丁○○一起設局詐騙己○○及戊○○二人，用喝酒方式，及利用被害人好賭，賭大、
    小點，用骰子，丁○○會用骰子，利用被害人貪念，丁○○
    會老千，我們利用丁○○做老千，來騙他們的。」、「..
    戊○○喝酒都是這種型，好像老大那種型。」等語 (見本院
    九十五年度聲羈字第一七九九號刑事卷)；於本院審理中直
    承：「 (丁○○是否有對你說戊○○、己○○他們喝酒很大
    型，要以喝酒方式，從他們身上撈到錢？)丁○○有跟我提
    過，有提到喝酒方式，...。」等語情節相符。再參之，己○○係於九十五年十月三十一日報警，己○○遭被告丁○○
    詐騙後，被告丙○○曾主動打電話關心詢問要不要其出面斡
    旋，己○○即告知被告丙○○不需要，其已報警處理，業據
    證人己○○於審理中結證在卷。又被告丙○○旋於九十五年
    十一月初即介紹被告丁○○與戊○○認識，業經被告丁○○
    於警詢中供明在卷。且丙○○與戊○○已約有二十年未聯絡
    ，且至九十五年十二月六日案發前約一個月 (即九十五年十
    一月初)，被告丙○○才又突然主動與戊○○聯絡，亦經證
    人戊○○於警詢中陳明在卷等情，益徵被告丁○○於九十五
    年十二月九日本院初訊時之自白，確符真實。此外，復有己○○簽發面額為二十五萬元之本票一張、戊○○所簽發上開
    面額分別為一百萬元、一百五十萬元、一百萬元之本票三張
    、烏日澄清醫院診斷證明書 (見警卷第三一頁)、戊○○臉
    部受傷照片三張 (見九十五年度偵字第二八二○五號偵查卷
    第四三頁)及電話通聯紀錄多份在卷可稽。又被告二人既係
    共同謀議設局向己○○詐財，並由丁○○負責出面施詐，則
    證人己○○不知丙○○為共同正犯，自在常情之內，尚難以
    證人己○○未指稱被告丙○○亦為共同正犯，即認被告二人
    於九十五年十二月九日本院法官訊問時互核相符之自白與事
    實不符，併此指明。
(二)被告二人嗣雖另以上開情詞置辯，然查：
1、被告丁○○使用之行動電話號碼為0000000000
   號(以其配偶名義魏怡君申請)、0000000000號、
   0000000000號 (以上二支均係以丁○○母親陳林
   賓名義申請)，被告丁○○家中電話為 (00)000000
   00號，業據被告丁○○、證人戊○○分別陳明在卷，並有
   上開三支行動電話申請使用人資料、丁○○全戶戶籍資料查
   詢結果表等件在卷可稽。阿平電話號碼為0000000
   000號，太保使用電話號碼為0000000000號，
   業據被告丁○○陳明在卷。被告丙○○使用之電話號碼為
   0000000000號、0000000000號，業據
   被告丙○○於警詢中陳明在卷 (見警卷第十四頁)。又證人戊○○僅知丙○○使用0000000000號行動電話，亦
   經證人戊○○於九十二年十二月八日警詢中陳明：「 (你知
   道阿童、阿吉、阿平、阿明的真實年籍嗎？）均不知道，我
   只有阿童0000000000號行動電話及阿吉0000
   000000號電話。」等語在卷。
2、九十六年十二月七日凌晨二時許起至同日上午十時五十六分
   止，本案相關人員通話情形略如後述 (其餘詳細通聯情形，
   詳本院卷內之通聯紀錄)，有0000000000號、00
   00000000、0000000000號、00000
   00000號、0000000000號等電話紀錄各一份
   在卷可考。
(1)二點五十六分二十秒許，被告丁○○0000000000
   號電話打給被告丙○○使用之0000000000號電話
   。未接通。
(2)二點五十六分三十三秒，被告丙○○使用之0000000
   000號電話旋即回撥予被告丁○○使用之0000000
     000號電話。通話十六秒。
(3)三點四十五分，阿平使用之上開電話打予被告丙○○使用之
   0000000000號電話，通話七十八秒。
(4)三點四十七分三十一秒，被告丙○○之000000000
   0號電話打予阿平使用之上開電話，未接通。
(5)三點二十二分，被告丁○○使用之0000000000號
   電話打予被告丙○○使用之0000000000號電話，
   通話二四一秒
(6)三點四十分，被告丁○○使用之0000000000號打
   予被告丙○○使用之0000000000電話，通話三十
   二秒。
(7)三點五十五分四十五秒，被告丙○○之000000000
   0號電話撥打0000000000號電話 (使用人不明)，
   通話三○八秒。
(8)四點七分九秒，被告丁○○使用之0000000000號
   電話打予被告丙○○使用之0000000000號電話，
   通話一二九秒。
(9)四點二十五分九秒，被告丁○○使用之000000000
   0號電話打電話予被告丙○○使用之0000000000
   號電話，通話二十一秒。
(10)四點三十一分三十，戊○○使用之0000000000號
    電話打給被告丙○○使用之0000000000號電話。
(11)六點三十六分、五十六分，被告丙○○使用之000000
    0000號電話打給丁○○使用之000000000號電
    話。
(12)七點五十三分、五十四分，阿平電話打至戊○○家中室內電
    話。
(13)八點五分、十三分，戊○○上開手機有各打一次室內電話。
(14)八點三十一分至八點三十五分，戊○○上開行動電話陸續打
    電話回家。
(15)八點五十三分，戊○○手機打電話給被告丙○○00000
    00000號電話，通話五○一秒。
(16)九點三分二十五秒，丁○○0000000000號電話打
    給被告丙○○0000000000號電話。通話44秒。
(17)九點四分三十二秒，被告丙○○0000000000號電
    話打給戊○○上開手機。通話一○六秒。
(18)九點十六分五十四秒，被告丙○○0000000000號
    電話打給戊○○上開手機。通話一一六秒。
(19)九點二十一分五秒、十四秒，被告丙○○00000000
    00號電話打給戊○○手機。均未接通。
(20)九點二十二分五秒、十九秒、三十五秒，被告丙○○000
    0000000號電話打給丁○○000000000號手
      機。均未接通。
(21)九點二十二分五十六秒，被告丁○○0000000000
    號電話打給被告丙○○0000000000號電話，通話
    三四八秒。
(22)九點三十分、三十八分、五十五分、五十八分、十點十一分
    、十三分，均被告丙○○使用之電話打至被告丁○○使用之
    0000000000號電話，分別通話二○二秒、一五七
    秒、未接通、三七秒、十秒、三三秒。
(00)0000000000被告丁○○家中電話打至丁○○00
    00000000號電話，通話六秒。
(24)十時三十二分、三十四分，被告丁○○000000000
    0號電話打予阿平0000000000電話，通話二三秒
    、二一秒。(按證人戊○○證稱其約於十時三十分許，逃至
    郵局)
(25)十點四十二分，戊○○手機打給被告丙○○手機。通話四五
    九秒。
(26)十點五十分被告丙○○打電話予丁○○000000000
    0號電話，通話一三二秒。
(27)十點五十六分，被告丁○○0000000000電話打給
    被告丙○○使用之電話。
3、核諸證人戊○○於審理中證述之電話通聯情形，與上開通聯
   紀錄大致相符 (尤其是其結證稱：被告丙○○陸續打電話詢
   問伊家中位置等語)。且九十五年十二月七日凌晨，在戊○○
   之行動電話於四時三十一分許打給被告丙○○使用之電話前
   ，被告丙○○即與阿平、被告丁○○通聯密切；及被告丙○○於凌晨五時許離開麒麟KTV之後，仍不斷且密集的與阿平、
   被告丁○○、戊○○電話通聯，已至為明顯。參之，被告二
   人均直承戊○○使用之電話確有與被告丙○○使用之電話聯
   絡，通知被告丙○○前往證人戊○○家中拿七十萬元等語，
   及上開被告丙○○行動電話通聯情形，益徵證人戊○○結證
   ：丙○○去伊家中要拿七十萬元，有陸續打電話問正確位置
   ，嗣因伊家人報警，丙○○並有打電話過來說伊家人已報警
   ，要阿平他們不要過去拿錢等語屬實。而被告丙○○竟辯稱
   ：戊○○雖有於九十五年十二月七日上午八、九時許打電話
   叫伊去戊○○家中拿七十萬元，但伊表示不要，也就沒有去
   ，「都是戊○○打電話予伊，伊未曾打電話予戊○○」云云
   (顯與上開17-19通聯情形不符)，要難採信。
4、被告丙○○於九十五年十二月九日警詢中係辯稱：九十五年
   十二月六日戊○○打電話予伊說來有好處，伊才於四時三十
   分許前往麒麟KTV內云云，嗣於本院行準備程序時則辯稱：當
   天凌晨二點多，戊○○打伊○九一一那支電話給伊，電話號
   碼忘了，戊○○說他在喝酒叫伊過去，伊當時在睡覺，不要
   過去，但戊○○又打好幾通電話予伊，伊才過去。「戊○○
   在電話中只說叫伊過去，其他沒有說什麼，伊有問戊○○何
   事，戊○○說沒有，就是叫伊過去」，伊約四點多到KTV云云
   ，所辯先後不一。再者，被告丁○○係與阿平、阿明一起開
   車強押戊○○，業據被告於本院九十五年十二月九日訊問時
   供明在卷 (見九十五年度聲羈字第一七九九號刑事卷第二一
   頁)，核與證人戊○○證述情節相符，被告丁○○嗣辯稱當天
   只有伊與阿平載戊○○離開麒麟KTV云云，顯係事後避重就輕
   之詞，不足採信。
5、被告丙○○於九十五年十二月九日警詢中已直承：「警方於
   現場查扣由丁○○交給我攜帶之戊○○於九十五年十二月七
   日簽立之收據一張及丁○○所有之戊○○於九十五年十二月
   七日簽立之面額一百萬元本票一張三聯（票號○○二五九五
   ）。」、「 (上記警方扣得之物係作何用途？）要向戊○○
   追討債務之用。」、「（為何戊○○於筆錄中供稱，你另外
   帶同二名不知姓名之男子前往並將被害人戊○○痛歐，是否
   有此事？）沒有，『我在前往後看到戊○○與丁○○打架，
   我有勸架』，但沒有用，所以我又離開了。」、「（你知道
   戊○○當日賭博輸了多少錢？為何戊○○只簽下三百五十萬
   元之本票三張？）六百四十萬元，戊○○會簽下三百五十萬
   元之本票三張，都是因為戊○○與丁○○要我當中間人協調
   這筆債，所以他才簽下這三張本票，『這個數目是我講的』
   ，他們二人也同意。」、「（為何你在今日會出現在案發現
   場？）是，係因為戊○○打電話給我，要我幫忙處理債務，
   他說他有七十萬元，不足三十萬元，我有答應要幫他處理出
   三十萬元，所以我才會在場。」、「（丁○○係何人聯絡的
   ？）是我聯絡的。」等語；於同日本院法官訊問時直承：「
   (你於警詢中說有看到丁○○與戊○○打架？)有打架。」、
   「 (戊○○被幾人打？)有二、三人在場，我都不認識。」等
   語，核與被告丁○○於九十五年十二月九日警詢中供承：是
   丙○○於九十五年十二月八日下午二二時許打伊使用之行動
   電話，要伊攜帶該本票至八十五度C咖啡廳等語；於本院九十
   五年十二月九日訊問時供承：九十五年十二月八日丙○○打
   電話予伊稱戊○○表示有七十萬元，要伊拿本票予丙○○，
   伊即將一百萬元之本票交予丙○○等語；於本院九十六年四
   月三日訊問時供稱：太保以腳踢戊○○的臉時，丙○○已經
   到了，丙○○看到太保打戊○○，就說不要打，然後把戊○○叫到旁邊談等語 (見本院卷第十九至二○頁)；於本院行準
   備程序時供稱：丙○○到了之後，為戊○○求情說六百四十
   萬元改為三百五十萬元等語 (見本院卷第四四頁)；證人戊○○於九十六年三月二十二日偵查中結證：丙○○看著伊被打
   等語情節相符，足認當天丙○○到場後，被告丁○○等人確
   仍有毆打戊○○，被告二人嗣後翻異前詞均改稱：丙○○沒
   有看到戊○○被打云云，要難採信。
6、被告丁○○於本院訊問時雖辯稱：「 (戊○○簽完三張本票
   之後情形為何？)三張本票是在丙○○到了之後，那時大約凌
   晨四、五點，簽完三張本票之後，我問戊○○隔天中午要在
   那裡交錢，戊○○就說現在請我載他去朋友那邊借看看，我
   說那時已經快六點了，不然先到潭子那邊的店去喝，到了八
   點再去找戊○○朋友，因為那時戊○○的朋友才會起床。」
   、「 (如何知道戊○○的朋友八點才會起床？)是戊○○說的
   ，後來我們有去潭子那邊喝，當時是我、阿平、戊○○三人
   一起去喝，到了潭子那邊，戊○○打電話回家，叫他父親八
   點先去銀行領錢，戊○○父親說銀行剩下七十萬元，戊○○
   就叫他父親先把七十萬元領出來，我跟戊○○說錢領出來後
   就先去他家拿，其他的以後再拿，但是戊○○說不可以，一
   百萬元就是一百萬元，我就問戊○○要去那裡拿三十萬元，
   他就叫我帶他到繼光街遠東珠寶，那時店還沒有開，我知道
   戊○○以前在遠東珠寶工作過，我就說不要了，你父親那裡
   有七十萬元就先拿七十萬元就好，因為都沒睡覺，戊○○後
   來講完電話後，又叫我帶他去復興路愛買吉安地下停車場，
   停好車之後，我們下車要去對面郵局，因為戊○○說要到那
   邊郵局跟他朋友拿三十萬元，當時戊○○走在前面，我走在
   後面，到了郵局，戊○○就跟郵局說搶劫，然後我就走了，
   我就是走到對面愛買吉安，叫阿平載我離開，當時阿平在愛
   買吉安的地下停車場等我，..。」、「 (你們有無帶戊○○
   去他家拿錢？)沒有。」云云。然查：被告丁○○與戊○○既
   從九十五年十二月六日二十三時許起即在麒麟KTV喝酒、玩賭
   ，其間戊○○並遭丁○○及太保等人毆打，待至被告丙○○
   於九十五年十二月七日凌晨四時三十一分許接到戊○○上揭
   手機所撥出之電話，再趕至麒麟KTV協調完畢於同日凌晨約五
   時許離開為止，被告丁○○與戊○○復整夜未眠，且依被告
   二人所辯，戊○○所欠賭債經丙○○協調能以三百五十萬元
   解決，戊○○復未遭恐嚇自願簽下三張本票供擔保，則衡情
   ，戊○○豈有在如此疲累、受有傷痛之情況下，堅持立即
   向親友籌錢先還一百萬元賭債；而戊○○如係出於已意堅
   持要先還款一百萬元，且願意打電話回家要求父親籌錢，又
   豈有在上開身心疲累情況下不肯回家休息親自要求父親籌錢
   之理；又何以於父親籌到七十萬元後，不要求被告丁○○載
   伊回家休息，順便讓丁○○先拿取該七十萬元，反而要求被
   告丁○○從臺中縣潭子鄉KTV載去臺中市○○街，因商店尚未
   開門，又要求被告丁○○載其前往臺中市○○路愛買吉安之
   理；戊○○既出於自動自發，堅決先還清一百萬元，又何
   須乘隙逃至郵局求救；被告丁○○既玩賭贏錢，復執有戊○○心甘情願簽立之本票，如非確有強押戊○○籌錢還債情事
   ，儘可從容進入郵局內，等待警察到場處理，何須心虛逃走
   ；且戊○○若非確係受恐嚇才簽發三百萬元本票，而係心
   甘情願簽發該三張本票，又出於己意要求父親籌錢還賭債，
   丁○○何以不堅持與戊○○一起返家先拿取該七十萬元，反
   而大費周章，須要戊○○先打電話要求丙○○前往拿錢，嗣
   戊○○逃走求救後，直至翌日又因丙○○電話通知戊○○有
   七十萬元可交付，才又將本票交予丙○○，一起至八十五度C
   咖啡館，而為警查獲。凡此種種均顯悖常情，被告丁○○所
   辯要難採信。
7、依上開丙○○行動電話之通聯情形，包括基地臺位置 (詳通
   聯紀錄)已難認被告丙○○於九十五年十二月七日係在家中睡
   覺。況被告丙○○於偵查中既辯稱：伊與戊○○是一、二十
   年的普通朋友，不是很好的朋友云云。則丙○○何須於九十
   五年十二月七日接到戊○○未說明原因之電話，即從睡夢中
   起來，於冬天之凌晨四時三十分，趕至麒麟KTV。又何以願意
   出三十萬元先幫戊○○還賭債，而被告丁○○又何以會將前
   開一百萬元本票先交予被告丙○○，凡此亦均與常情有違。
   再者，綜觀被告丙○○自九十五年十二月七日凌晨二時五十
   六分許起即先與被告丁○○、阿平電話通聯；丙○○於同日
   五時許離開麒麟KT後，竟持續與被告丁○○、阿平等人密集
   電話聯繫等情觀之，被告丙○○對於被告丁○○等其他共同
   正犯剝奪戊○○行動自由一節，具有共同之犯意聯絡亦至為
   明顯。又參諸被告丙○○於本案犯行中所扮演之角色，及其
   抵達麒麟KTV後，一方面由太保等人共同毆打戊○○，一方面
   由被告丙○○以手拍打戊○○臉部稱為何把事情搞這麼大，
   假意居中勸架、協調，再由被告丙○○主動提出以三百五十
   萬元解決乙節，被告丙○○主觀上顯有利用其他共同正犯動
   手毆打戊○○之舉動，由其出面勸架取信戊○○之意，亦至
   為明顯，是被告丙○○就此傷害部分自屬共同正犯。
(三)己○○雖一再陳稱：當天伊只有與丁○○等人擲骰子喝酒，
    沒有賭錢。伊酒醒後丁○○即說伊與丁○○合夥，一起賭輸
    了五十萬元，伊須負責一半二十五萬元云云。惟此節既始終
    為被告丁○○所否認。參之己○○因不願承認積欠被告丁○○賭債而為上開陳述，亦在常情之內，是應以被告丁○○自
    白：是伊向己○○詐賭等語為可採信。再者，己○○於審理
    中結證稱：「 (丁○○說你們一起輸了五十萬元時，並說要
    如何解決時，你如何處理？)我有簽本票。」、「 (你說沒
    有賭錢，為何還有簽立本票？)因為要簽本票之前，有二個
    平頭的高大男生進來，丁○○說該二人是在外面幫他處理債
    務的人，我為了自己的安危，想要先離開才先簽立二十五萬
    元本票，簽完本票後我就離開了。」、「 (你在簽立本票時
    ，有無人跟你說不簽本票就不能走？)是沒有講什麼話，是
    因為那個場面讓我感到害怕。」、「 (丁○○是何時跟你說
    上開二人是幫他處理債務的人？)該二人來了之後，向我敬
    酒之後說的，但是在向我說輸了五十萬元之前說的。」、「
    (既然該二人是在丁○○說輸錢前就來了，為何你還會怕要
    簽立二十五萬元本票？)因為在場的人我都不認識，我會畏
    懼。」、「 (你剛才說在現場的人沒有對你說恐嚇的話，但
    場面會讓你害怕，請闡明何意？)他們離我很近，沒有靠過
    來，但看起來就像兄弟那樣子，沒有擺臉色給我看。」、「
    (為何會害怕？)可能我想的比較多，我為了自己安全，想要
    離開。」、「 (之前在警詢、偵訊時說為了安全才簽本票，
    「為了安全」何意思？)就是在場的人我不認識。」等語。
    核諸證人己○○上開證詞，顯尚難認被告二人有何恐嚇取財
    行為。
(四)戊○○確有與被告丁○○玩賭而輸了六百四十萬元予被告丁○○一節，業據被告丁○○於警詢及偵審中供述不移，核與
    證人即當日包箱內小姐孫雅芬於審理中結證情節相符 (見本
    院卷第一六七頁至一七三頁)，且證人戊○○於審理中結證
    當天所叫小姐確實包括二號等語，亦與證人孫雅芬證稱伊係
    二號小姐等語相符。再參之，證人戊○○於警詢中係證稱：
    「.. 我在十二月六日完工後，要將二只鑽戒拿到.. 麒麟
    KTV內給阿童 (即被告丁○○)的朋友，..，我要與他談鑽戒
    的問題，但阿童一直不理我，只叫我再和小姐喝酒，我與小
    姐喝醉後，阿童又開始鼓勵我們以擲骰子方式喝酒，『我每
    一把都輸』，..。」云云；於偵查中結證稱：「因為當天丁○○介紹他的朋友向我訂戒指，向我訂戒指的人聯絡我去酒
    店交戒指及收錢，那個人自稱是建商。去了之後就開始喝酒
    ，喝了之後就開始和小姐擲骰子，輸的人喝酒，...。」、
    「.. 事實上根本沒有擲骰子這回事，我們擲骰子是喝酒，
    不是賭錢，...。」云云；嗣於審理中則先係證稱：當天是
    丁○○與小姐玩骰子喝酒，伊從頭尾都沒有參與玩骰子云云
    ，旋又改稱：「當天是丁○○說他喝很多了，要我挺他，我
    才擲骰子云云，核證人戊○○就其當日是否有擲骰子一節，
    所證既先後反覆不一。再參之，戊○○不願意承認賭債而推
    稱當天沒有賭錢云云，亦在常情之內乙節，被告丁○○辯稱
    當日戊○○玩賭輸伊六百四十萬元等語，應可採信。又證人
    戊○○於審理中雖證稱：當時是丁○○、阿平押我的手去按
    本票，阿明的二個朋友按住我的身體，丙○○在旁邊看云云
    。惟被告二人既均否認此節，且證人戊○○係受被告丁○○
    等人以前揭言詞恐嚇後，始簽發三張計三百五十萬元之本票
    一節，業據證人戊○○於警詢中陳明在卷。參之證人戊○○
    於審理中亦直承本票上的名字是伊自己簽的等語，尚難認證
    人戊○○於審理中此部分證述確符真實，而採為不利於被告
    之認定。再者，證人戊○○於審理中雖證稱在麒麟KTV遭毆
    打三次，在第二個KTV遭毆打、言詞恐嚇一次云云 (見第二
    次審理筆錄第十三頁)，惟核諸被告丁○○供稱：太保之前
    ，伊打戊○○一次，太保來之後又打戊○○一次，當時丙○○已在場等語；及戊○○於警詢及偵查中僅曾提及在麒麟
    KTV 遭毆打及恐嚇，且未曾提到計遭毆三次乙情，應認戊○○確僅曾在丙○○到場前後各遭毆打一次。
(五)綜上所述，被告二人於九十五年十二月九日本院法官訊問時
    之互核相符之自白，既與證人己○○、戊○○證述被害情節
    大致相符，並與上開電話通聯紀錄之客觀事實相吻合，應符
    真實。被告二人嗣後翻異前詞所為之辯解，均係事後飾詞卸
    責之詞，不足採信。本案事證明確，被告二人犯行均堪認定
    。
二、
(一)按意思之聯絡並不限於事前有所謀議，即僅於行為當時有共
    同犯意之聯絡者，亦屬之，且其表示之方法，亦不以明示通
    謀為必要，即相互間有默示之合致，亦無不可。且共同正犯
    之意思聯絡，原不以數人間直接發生者為限，即有間接之聯
    絡者，亦包括在內。如甲分別邀約乙、丙犯罪，雖乙、丙間
    彼此並無直接之聯絡，亦無礙於其為共同正犯之成立 (最高
    法院七十三年臺上字第二三六四號、七十七年臺上字第二一
    三五號判例意旨參照）。又被告丁○○、丙○○，明知渠等
    係以詐賭方式向被害人等詐騙財物，並非一般正常賭債，則
    渠等主觀上自有不法所有意圖至明。再如犯罪事實欄一 (
    二)部分，既於詐欺取財行為進行中變更犯意為恐嚇取財，
    應直接論以恐嚇取財罪。再者，「本票為有體物，並為有價
    證券，有經濟價值，上訴人等以恐嚇方法使被害人簽發交付
    本票，即屬恐嚇取財既遂，至被害人嗣後得否依票據法第十
    四條規定對上訴人等為惡意之抗辯，係屬另事，於犯罪之既
    遂要無影響。」 (最高法院八十六年度臺上字第二○五六號
    判決意旨參照)。且查，戊○○若非行動自由確已達受剝奪
    之程度，衡情，端無在酒後整夜未睡，復遭毆打之情況下，
    任意與被告丁○○等人一起駕車籌款，直至乘隙逃逸為止，
    時間長達約五個小時之理，至堪認定。
(二)是核被告二人如犯罪事實欄一 (一)部分，均係犯刑法第三
    百三十九條第一項之詐欺取財罪；如犯罪事實欄一 (二)部
    分，均係犯刑法第二百七十七條第一項之傷害罪、刑法第三
    百四十六條第一項之恐嚇取財罪及刑法第三百零二條第一項
    之以非法方法剝奪行動自由罪。檢察官誤認被告二人如犯罪
    事實欄一 (一)部分所為，係犯刑法第三百四十六條第一項
    之恐嚇取財罪嫌云云，尚有未合，已如前述，惟其起訴之基
    本犯罪事實既屬同一，本院仍應予審理，並變更起訴法條。
    被告二人就如犯罪事實欄一 (一)部分；被告丁○○與阿平
    、阿明間，就上開被告丙○○到場前後傷害犯行；被告丙○○與被告丁○○、阿平、阿明、太保、不詳成年男子間，就
    上開被告丙○○到場後之傷害犯行及恐嚇戊○○簽發三張本
    票犯行 (惟無積極證據足認阿平、阿明、太保、不詳成年男
    子等四人，亦明知是詐賭而主觀上具有不法所有意圖)；被
    告二人與阿平、阿明就上開以非法方法剝奪行動自由犯行，
    各具有犯意聯絡與行為分擔，均為共同正犯。被告丁○○於
    密接時間、同一地點，先後二次傷害戊○○之行為，核屬接
    續犯，僅成立一個傷害罪。被告二人所犯上開四罪，均犯意
    個別，行為互殊，均應予分論併罰。爰分別審酌被告二人犯
    罪之動機、目的、手段、詐得財物為二十五萬元本票一張、
    恐嚇取財得手財物為面額計三百五十萬元之本票三張；被告
    丁○○計毆打戊○○二次、被告丙○○僅參與毆打一次；告
    訴人戊○○所受傷害程度尚非甚鉅；被告二人非法剝奪戊○○行動自由長達五個多小時，且係因戊○○乘隙逃逸而終止
    ，並非被告二人主動放人；被告丙○○係提議犯罪之人，被
    告丁○○係負責實際實施大部分犯罪行為之人；被告丁○○
    犯罪後，坦承傷害戊○○犯行、詐欺取財犯行，矢口否認有
    何恐嚇取財犯行及妨害自由犯行；被告丙○○矢口否認全部
    犯行，且二人均迄未與被害人等達成和解之態度等一切情狀
    ，就被告二人所犯各罪，各量處如主文所示之刑，並均定其
    應執行之刑。
乙、無罪部分：
一、公訴意旨略以：被告丁○○於九十二年九月二十九日十九時
    四十分許，基於意圖為自己不法之所有，利用乙○○（另由
    檢察官為不起訴處分）邀同甲○○至臺中市○○○路與民生
    路口「採紅菱三百暢飲店」飲酒，於甲○○不勝酒力昏沉之
    際，即由丁○○邀甲○○一同與陪侍小姐賭玩骰子，並由丁○○先墊現金，賭玩結算，丁○○稱甲○○與其一共輸了一
    百六十萬元，甲○○須分攤負責八十萬元。嗣翌日凌晨一時
    許，丁○○與甲○○至址設臺中市○○○路○段三○二巷六
    號為丁○○所經營之「綠達生化科技公司」，丁○○即基於
    意圖為自己不法之所有，向甲○○恐嚇稱：「如果不還錢就
    要找其父母，並要讓甲○○家的雞鴨都不見」等語，致甲○○心生畏懼，簽發面額十萬元及七十萬元之本票各一張，並
    於九十二年九月三十日十三時許，在臺中市○○路「海鮮樓
    餐廳」門口，交付丁○○六萬元，因認被告丁○○涉犯刑法
    第三百四十六條第一項之恐嚇取財罪嫌云云。
二、按犯罪事實應依證據認定之，無證據不得認定犯罪事實；不
    能證明被告犯罪或其行為不罰者，應諭知無罪之判決，刑事
    訴訟法第一百五十四條第二項、第三百零一條第一項分別定
    有明文。又告訴人之告訴，係以使被告受刑事追訴為目的，
    是其陳述是否與事實相符，仍應調查其他證據以資審認。且
    事實之認定，應憑證據，如未能發現相當證據，或證據不足
    以證明，自不能以推測或擬制之方法，以為裁判基礎。且認
    定犯罪事實所憑之證據，雖不以直接證據為限，間接證據亦
    包括在內；然而無論直接或間接證據，其為訴訟上之證明，
    須於通常一般之人均不致有所懷疑，而得確信其為真實之程
    度者，始得據為有罪之認定，最高法院五十二年臺上字第一
    三○○號、四十年臺上字第八六號及七十六年臺上字第四九
    八六號分別著有判例可資參照。又刑事訴訟法第一百六十一
    條已於九十一年二月八日修正公布，修正後同條第一項規定
    ：檢察官就被告犯罪事實，應負舉證責任，並指出證明之方
    法。因此，檢察官對於起訴之犯罪事實，應負提出證據及說
    服之實質舉證責任。倘其所提出之證據，不足為被告有罪之
    積極證明，或其闡明之證明方法，無從說服法官以形成被告
    有罪之心證，基於無罪推定之原則，自應為被告無罪判決之
    諭知（最高法院九十二年臺上字第一二八號判例意旨參照）
    。
三、本件公訴人認被告丁○○涉有上開恐嚇取財罪嫌，係以證人
    即被害人甲○○之證述、卷附甲○○簽立之本票及參照被告
    丁○○前科之犯罪事實，亦係以邀人談生意為由，再將被害
    人灌醉，於被害人酒醒，即稱因賭玩骰子，被害人賭輸云云
    ，再以折讓方式，並強迫被害人簽立本票，清償債務，有臺
    灣臺中地方法院院檢察署九十二年度偵字第二三一四二號不
    起訴處分書可參等，為其論據。訊據被告丁○○堅決否認有
    此部分恐嚇取財犯行，辯稱略以：當天伊與乙○○、甲○○
    、吳玉舜等人在場，另外還有四、五個酒店小姐在場，那天
    是乙○○、甲○○、還有坐他們二人旁邊的小姐，共四人一
    起賭博，他們是玩十八豆，他們玩了二、三個小時，伊不知
    道誰贏，但乙○○向伊借了六、七十萬元，然後有一個客戶
    約伊去新天地理容ＫＴＶ，伊即向乙○○稱伊要走了，乙○○就說要跟伊一起去，伊乃與乙○○、甲○○、吳玉舜一同
    前往，到了那邊，喝酒到快清晨時，伊向乙○○說剛才向伊
    借的錢何時清償，乙○○說錢都是甲○○輸的，伊說不然先
    回公司，伊、甲○○、乙○○三人回到崇德六路公司後，伊
    問乙○○錢何時清償，伊有急用，要繳票款，乙○○就跟甲○○在旁邊談，乙○○、甲○○就各寫了面額各三十五萬元
    的本票各一張予伊，伊並對乙○○說你們的事情自己負責，
    隔了一、二天，甲○○中午打電話予伊叫伊去朝馬附近的海
    鮮樓並拿了六萬元予伊，伊打電話跟乙○○說甲○○有拿六
    萬元給伊，剩下的要怎麼清償，後來當天晚上七、八點，有
    一個彰化的兄弟打電話予伊，說受甲○○要求要與伊談，該
    人表示要以五萬元處理，遭伊拒絕。後來甲○○說十萬元要
    與伊和解，伊同意後，甲○○母親即開了一張十萬元郵局的
    票，伊就馬上到郵局領，也馬上寫了一張和解書，說甲○○
    所欠債務以十萬元和解，當時埔里分局的警察也在場，警察
    也是甲○○的父母叫來的。伊借予乙○○之款項是三、四十
    萬元現金，還有一張支票等語。經查：
(一)乙○○於九十三年二月二十三日偵查中即證稱：當天甲○○
    賭錢，最後輸了七十萬元，並向伊借七十萬元，而該七十萬
    元是伊向丁○○所借，包括四十萬元現金及三十萬元客票等
    語，於審理中亦結證稱：當天伊與甲○○一起賭博，最後都
    輸給店內小姐，輸的錢是向丁○○借的，包括三、四十萬元
    現金及三、四十萬元支票等語。又證人甲○○於九十二年十
    月三十日偵查中對乙○○提出告訴時亦係指稱：乙○○叫伊
    與店內小姐賭博，伊越賭越大等語；於審理中亦結證稱：「
    (你輸錢時要如何？)就是由他們付錢。」、「 ( 在玩之前
    ，有無約好說誰要出錢？)就是丁○○借錢給乙○○二萬元
    ，我的部分錢都是由丁○○出錢。」、「.. 我有看到丁○○拿十幾萬元現金出來，後來丁○○有拿支票出來，我不知
    道有幾張票，..。支票及十幾萬元現金都是拿給小姐。」、
    「 (在酒店玩骰子時，丁○○拿多少現金出來？) 乙○○說
    二十萬元，丁○○沒有說多少錢，其他是支票。」、「一開
    始我贏了幾次，後來就一直輸，.. 」、「 (當天從採紅菱
    離開後有無去過什麼地方再回到被告公司？）有先到崇德五
    路的新天地喝酒，在那裡沒有打我、沒有賭博，.. ，」、
    「 (何時開始賭輸沒有馬上付錢？)就是二十幾萬元現金付
    完之後，開始拿支票出來的時候。」、「 (你看到丁○○拿
    支票給小姐時，那時輸了沒有？)現金賭玩之後，丁○○就
    拿支票付輸的錢，..。」、「 (當天乙○○對四十萬元有無
    表示？)丁○○叫乙○○簽立四十萬元本票，乙○○也有簽
    ，但不知道是不是作表面給我看。」等語，足證被告丁○○
    辯稱：當天是乙○○與甲○○賭博輸錢，由乙○○向伊借了
    六、七十萬元等語堪可採信。
(二)證人甲○○原係於九十二年十月三十日偵查中對乙○○提出
    詐欺告訴，其當時指稱：乙○○叫伊與店內小姐賭博，伊越
    賭越大，乙○○說伊輸了一百五十萬元，伊「懷疑」酒店小
    姐是乙○○他們的人，伊可能被設計了。喝完酒當天乙○○
    押伊去臺中市北屯區○○○路○段二○二巷六號逼伊簽下一
    張八十萬元本票云云；於九十三年八月二十七日偵查中證稱
    ：當天乙○○提議要與伴遊小姐玩骰子，由伊與丁○○一起
    玩，並由丁○○提供現金，都是丁○○先墊現金，約定輸的
    人要賠錢，贏的人可以帶小姐出場，等到結束時，丁○○說
    我們一起輸了一百六十萬元，要伊負責八十萬元，並逼伊簽
    了七十萬元及十萬元各一張的本票；於九十四年六月七日偵
    查中證稱：「當時在採紅菱的時候，丁○○說伊輸了一百五
    十萬元，當時只有伊跟小姐賭，如果輸一萬元的話可以把小
    姐帶回家，結果一直輸，就輸了一百五十萬元，乙○○說伊
    輸那麼多，要幫伊分擔，就簽三十萬元本票交給丁○○，伊
    另外簽了八十萬元的本票給丁○○，至於乙○○的本票是簽
    真的還是假的，伊不清楚，有可能是演戲」云云；於本院審
    理中證稱：「 (現場除了乙○○玩骰子外，還有誰玩？) 有
    丁○○一起賭。」、「 (你喝酒當時，玩骰子時，意識是否
    清楚？)意識昏昏沈沈。」、「丁○○逼我開本票，本票我
    是在綠達生化公司開立的，我共開了八十萬元的本票。」、
    「.. 我簽了三十五萬元的本票後，丁○○才放我回去。」
    、「 (當時丁○○跟你說你賭輸多少錢？)一百六十萬元，
    丁○○是在綠達生化公司跟我說我輸了一百六十萬元。」、
    「(你的反應為何？)那時我楞了一下。」、「 (你剛才說十
    月十日丁○○約你在麥當勞見面，既然已經被迫簽了本票，
    為何當日還要前往？)丁○○一直打電話騷擾我問我錢要如
    何還，因為我有本票在被告身上，所以還是前往赴約。」、
    「(十月十日你在被告店裡為何又簽了三十五萬元的票？)丁○○說我七十萬元的錢籌不出來，就折半改成三十五萬元，
    七十萬元本票丁○○當天就還給我，我再開立三十五萬元本
    票給他，七十萬元本票我撕掉了。」、「 (你當天為何要簽
    立三十五萬元本票？)丁○○說如果我不簽，我家雞鴨會不
    見及會用狗籠子把我關在水景山。」、「 (你為何在警、偵
    訊時沒有提到丁○○恐嚇你要用狗籠子將你關在水景山？)
    上開話我不知道是丁○○講的，還是自稱丁○○的老大講的
    ，我不確定是他們二人誰講的，但我確定我家雞鴨會不見是
    丁○○講的。」、「 (上開債務從頭到尾都是你與被告處理
    ？)是的，但我有透過朋友陳信全處理，就是在十月十日丁○○叫我籌錢，我有向陳信全借錢，除此之外沒有找其他人
    處理。」、「 (你玩骰子時，你的意識如何？)當時已經醉
    了意識不清楚。」、「 (你說玩了一半之後乙○○、丁○○
    才說要幫你翻本？)是的。」、「 (你有喝酒，你離開採紅
    菱時，走路有沒有人扶你？)沒有。」、「 (當天你到丁○○公司開本票時，你還能簽名及金額？)是，沒有請人代寫
    。」、「 (當天我們)有先到崇德五路的新天地喝酒，在那
    裡沒有打我、沒有賭博，也沒有跟我說我輸了一百六十萬元
    ，是回到被告公司才告訴我輸錢，到新天地時，乙○○及丁○○的朋友都有去。」、「 (你說簽立三十五萬元本票是簽
    幾張本票？)二張，一張二十五萬元，一張十萬元。」、「
    (發生本案時，你覺得誰在恐嚇詐騙你？)我是覺得丁○○在
    恐嚇詐騙我。」、「 (為何之前在提出告訴時，是說要告訴
    乙○○恐嚇詐騙？)因為當時我不知道丁○○真實名字，我
    是在丁○○ (九十二年)十一月五日去我家簽收據時，我才
    知道被告 (丁○○)名字。」、「 (為何在九十三年提出告
    訴時，你還是說對乙○○提出告訴，沒有提到丁○○，且檢
    察官偵訊問你時，你也是說要對乙○○提出告訴？)我去檢
    察官告訴時，我有說要告乙○○及丁○○，我是因為乙○○
    不起訴，才又寫狀紙告丁○○。」云云。核證人甲○○對於
    被告丁○○究係在「採紅菱三百暢飲店」即告知甲○○輸了
    一百六十萬元，或是從「採紅菱三百暢飲店」離開再至新天
    地理容kTV飲酒後，再至被告丁○○經營之公司內才告知；
    及其究係開了幾張本票、八十萬元本票是一張還是分成二張
    ；伊究係自己賭輸錢？或是與乙○○一起賭輸錢？或是與丁○○一起賭輸錢？或是與丁○○、乙○○一起賭輸錢；究竟
    是乙○○說伊賭輸錢逼伊簽本票還是丁○○說伊賭輸錢，逼
    伊簽本票等節，所證均先後有所不一。況被告丁○○於九十
    二年十一月五日即已寫立收據一張予甲○○，有該張收據影
    本在卷可稽 (見九十三年度偵字第二八六三號偵查卷第三二
    頁)，甲○○亦直承伊於九十二年十一月五日即已知丁○○
    姓名等語，則甲○○如真陸續遭受被告丁○○威脅、恐嚇而
    簽發本票、還錢等情事，對於乙○○反而只是懷疑是否在配
    合被告丁○○演戲，且依甲○○於審理中證述之受害情節，
    丁○○對甲○○之加害程度顯然遠甚乙○○，則甲○○何以
    於九十二年十月三十提起告訴時，隱瞞伊賭博時丁○○也在
    場，伊輸的錢都是丁○○所支付，丁○○有逼迫伊簽票等情
    ，竟指訴稱：乙○○逼伊簽本票，之後乙○○叫了一個陳姓
    男子在九十二年十月十日強押伊，並強調丁○○等人還一直
    要求伊付錢云云 (見九十二年度發查字第四一四○號偵查卷
    第三頁)。此外，甲○○何以於知道丁○○姓名之後，猶於
    九十三年一月十六日警詢中陳稱：伊要告乙○○對伊詐賭騙
    取八十萬元，事後向伊催討三十七萬元得逞，並向伊恐嚇催
    討其餘債務云云 (見九十三年度偵字第二八六三號偵查卷第
    十頁背面)；於九十三年四月十六日偵查中（同上卷第二九
    頁）陳稱：「（你告何人何事？）我告被告乙○○恐嚇。他
    說我欠賭債一百五十萬，他說願意以分攤方式要我還七十萬
    ，事後我還他一萬二千元現金，三十六萬元現金給丁○○，
    他開了一張三十一萬收據，之前還的六萬元沒開收據。他向
    我要錢的期間，一直用寫紙條及打電話的方式，紙條寫說若
    不聯絡一切後果自己負責。行動電話則傳簡訊寫說不還錢要
    到我家找我家人父母，讓我心生畏懼。我是被他們在喝酒時
    設計擲骰子賭博騙我錢的。」云云，而未具體說出被告丁○○之具體犯行，直至同年八月二十七日起才開始具體指訴被
    告丁○○有如何如何之犯行云云。是甲○○就本案提告之過
    程亦有違常情。
(三)從而，證人即告訴人甲○○之陳述，既有上開明顯瑕疵可指
    ，自難僅憑甲○○片面且有瑕疵之指訴，遽為被告丁○○有
    罪之認定。此外，復查無其他積極事證足認被告丁○○確有
    檢察官起訴之此部分犯行，揆諸首開說明，既不能證明被告
    丁○○此部分犯罪，即應為其無罪之諭知，以免冤抑。
據上論斷，應依刑事訴訟法第二百九十九條第一項前段、第三百
條、第三百零一條第一項，刑法第二十八條、第三百三十九條第
一項、第二百七十七條第一項、第三百四十六條第一項、第三百
零二條第一項、第五十一條第五款，刑法施行法第一條之一，判
決如主文。
中　　華　　民　　國　　96　　年　　6 　　月　　22　　日
                       臺灣臺中地方法院刑事第十庭
                           審判長法  官  賴妙雲
                                 法  官  黃炫中
                                 法  官  江奇峰
上正本證明與原本無異。
如不服本判決，應於送達後十日內向本院提出上訴狀（須附繕本
），上訴於臺灣高等法院臺中分院。
                                 書記官  江慧貞
中　　華　　民　　國　　96　　年　　6 　　月　　22　　日
附錄本案論罪科刑法條全文：
刑法第339條第1項：
意圖為自己或第三人不法之所有，以詐術使人將本人或第三人之
物交付者，處5年以下有期徒刑、拘役或科或併科1千元以下罰金
。
刑法第346條第1項：
意圖為自己或第三人不法之所有，以恐嚇使人將本人或第三人之
物交付者，處6月以上5年以下有期徒刑，得併科1千元以下罰金
。
刑法第277條第1項：
傷害人之身體或健康者，處3年以下有期徒刑、拘役或1千元以下
罰金。
刑法第302條第1項：
私行拘禁或以其他非法方法，剝奪人之行動自由者，處5年以下
有期徒刑、拘役或 3 百元以下罰金。
